臺灣臺中地方法院民事裁定
110年度監宣字第699號
聲  請  人  謝如貞  

            謝次貞  

            謝穎標  

            謝穎慧  

相  對  人  謝凌峯  


上列當事人間聲請許可監護人行為事件，本院裁定如下：
    主    文
一、准許聲請人謝如貞、謝穎標、謝穎慧代為處分相對人所有如
    附表所示之不動產。
二、前項變賣所得價金應全部存入相對人申設之中華郵政股份有
    限公司臺中北屯郵局帳號00000000000000號帳戶內。    
三、聲請程序費用由相對人負擔。
    理    由
一、聲請意旨略以：聲請人為相對人之女兒。相對人前經改制前
    臺灣板橋地方法院101年度監宣字第23號民事裁定宣告為受
    監護宣告之人，並指定相對人之配偶即關係人謝張蘭為會同
    開具財產清冊之人，再經同院以101年度家聲抗字第15號民
    事裁定選定聲請人謝如貞、謝穎標、謝穎慧為相對人之共同
    監護人確定。嗣因關係人謝張蘭死亡，經本院以104年度監
    宣字第1018號民事裁定指定聲請人謝次貞為會同開具財產清
    冊之人確定。因相對人有受照顧護養身體之需，且相對人之
    胞弟謝凌運就如附表所示之不動產亦另有應有部分，又如附
    表所示不動產為共有之道路用地，如出售如附表所示不動產
    ，對於相對人及關係人謝凌運皆利，並可增加照顧相對人之
    照護費用，故有出賣相對人所有如附表所示不動產之必要，
    並經親屬團體會議及會開具財產清冊人之同意。爰依法聲請
    准予許可如附表所示之不動產等語。
二、按監護人對於受監護人之財產，非為受監護人之利益，不得
    使用、代為或同意處分。監護人為下列行為，非經法院許可
    ，不生效力：一、代理受監護人購置或處分不動產。二、代
    理受監護人，就供其居住之建築物或其基地出租、供他人使
    用或終止租賃。監護人不得以受監護人之財產為投資。但購
    買公債、國庫券、中央銀行儲蓄券、金融債券、可轉讓定期
    存單、金融機構承兌匯票或保證商業本票，不在此限，民法
    第1101條定有明文。該條規定依民法第1113條規定，於成年
    人之監護準用之。
三、經查：
（一）相對人前經改制前臺灣板橋地方法院101年度監宣字第23
      號民事裁定宣告為受監護宣告之人，並指定相對人之配偶
      即關係人謝張蘭為會同開具財產清冊之人，再經同院以10
      1年度家聲抗字第15號民事裁定選定聲請人謝如貞、謝穎
      標、謝穎慧為相對人之共同監護人確定。嗣因關係人謝張
      蘭死亡，經本院以104年度監宣字第1018號民事裁定指定
      聲請人謝次貞為會同開具財產清冊之人，並經確定等事實
      ，業據聲請人提出戶籍謄本、改制前臺灣板橋地方法院10
      1年度監宣字第23號民事裁定、同院101年度家聲抗字第15
      號民事裁定為證，復經本院調閱本院104年度監宣字第101
      8號卷宗查閱無訛。此部分事實，首堪認定。
（二）相對人名下有如附表所示不動產之事實，業據聲請人提出
      土地登記第一類謄本、土地所有權狀在卷足參。又聲請人
      主張相對人目前仍需持續照護，為支付受監護宣告之人日
      後長期之照護及生活所需費用，須出售相對人所有如附表
      所示之不動產，已得會同開具財產清冊之人謝次貞、相對
      人之子女謝如貞、謝穎標、謝穎慧之同意等情，有親屬團
      體會議- 處分受監護宣告人財產、親屬系統表、會同開財
      產清冊之人謝次貞出具之同意書、買賣移轉契約書影本在
      卷可稽，堪信聲請人上開主張為真實。關係人謝培基經本
      院通知限期具狀表示意見，迄今未具狀等情，亦有本院通
      知函、送達證書、收狀資料查詢清單、收文資料查詢清單
      為參。　　　
（三）本院審酌上情，認相對人已無工作能力，無收入以支應其
      日常生活所需費用，故將相對人所有如附表所示不動產予
      以處分，支付相對人每月生活所需費用，應屬為相對人之
      利益，故有處分相對人所有如附表所示不動產，以所得價
      款支付相對人生活所需費用之必要。從而，本件聲請核與
      法無不合，應予准許。
四、按監護人應以善良管理人之注意，執行監護職務。又監護人
    於執行監護職務時，因故意或過失，致生損害於受監護人者
    ，應負賠償之責。且法院於必要時，得命監護人提出監護事
    務之報告、財產清冊或結算書，檢查監護事務或受監護人之
    財產狀況，民法第1113條準用同法第1100條、第1109條第1
    項、第1103條第2 項規定均有明示。本件監護人處分相對人
    所有如附表所示之不動產或就其處分所得之金錢，自應盡善
    良管理人之注意義務妥適管理，並使用於受監護人之生活及
    養護療治所需費用。又為保護、增進受監護宣告人之利益，
    及有利於監督監護人管理變賣所得價金行為，爰併予諭知相
    對人所有如附表所示不動產出售所得價金應存入相對人申設
    之中華郵政股份有限公司臺中北屯郵局帳號00000000000000
    號帳戶內。
五、依家事事件法第164 條第2 項，裁定如主文。
中　　華　　民　　國　　110 　年　　10　　月　　12　　日
                  家事法庭  法  官   陳玟珍
以上正本係照原本作成。                  
如不服本裁定應於送達後10日內向本院提出抗告狀（應附繕本）
，並繳納抗告費新臺幣1,000元。　　　　　
中　　華　　民　　國　　110 　年　　10　　月　　12　　日
                            書記官   陳淑華       
附表：
編號 種類 坐落位置 面        積 （平方公尺） 權利範圍 1 土地 新竹縣○○市○○段000000000地號 136.46 300分之33